臺灣臺北地方法院民事裁定　　　　　　 100年度訴字第2028號
原　　　告　王超群
被　　　告　經濟部
法定代理人　施顏祥
上列當事人間請求給付補償金事件，本院裁定如下：
    主  文
本件移送臺北高等行政法院。
    理  由
一按普通法院認其無受理訴訟權限者，應依職權裁定將訴訟移送
  至有受理訴訟權限之管轄法院，民事訴訟法第31條之2第2項定
  有明文。次按因不動產徵收、徵用或撥用之訴訟，專屬不動產
  所在地之行政法院管轄，此觀行政訴訟法第15條第1 項規定自
  明。再按，土地徵收乃行政處分之一種，依土地法第236條第1
  項規定，徵收土地應給予之補償地價補償費及遷移費，由該管
  縣市地政機關規定之。土地所有人如對於政府徵收其土地發給
  補償地價之數額有所爭執應循行政爭訟程序解決，非審理私權
  之普通法院所可審認，最高法院69年台上字第1406號判例可資
  參照。是以，土地所有人對徵收土地發給農作改良物之補償費
  如有異議，亦應同上開判例意旨，循行政訴訟程序尋求救濟，
  尚非屬普通法院得加以介入之範疇。
二原告起訴主張略以：新北市石碇區為辦理台北水庫土地徵收，
  業已查估其所有坐落新北市石碇區文山事業區20林班之農作物
  ，惟其就蓮霧100株、櫻花201株、柿樹70株等作物，尚未受徵
  收補償，爰請求給付補償金等語。
三經查：
  (一)司法院大法官釋字第466 號解釋意旨雖揭示「現行法制下，
    行政訴訟除附帶損害賠償之訴外，並無其他給付類型訴訟，
    致公務人員保險給付爭議縱經行政救濟確定，該當事人亦非
    必然即可獲得保險給付。有關機關應儘速完成行政訴訟制度
    之全盤修正，於相關法制尚未完備以前，為提供人民確實有
    效之司法救濟途徑，有關給付之部分，經行政救濟程序之結
    果不能獲得實現時，應許向普通法院提起訴訟謀求救濟」等
    語，係因司法院大法官作成該號解釋時，行政訴訟法尚無給
    付訴訟之規定，惟87年10月28日修正公布之行政訴訟法第 8
    條第1項、第3項已明定：「人民與中央或地方機關間，因公
    法上原因發生財產上之給付或請求作成行政處分以外之其他
    非財產上之給付，得提起給付訴訟。因公法上契約發生之給
    付，亦同。除別有規定外，給付訴訟以高等行政法院為第一
    審管轄法院」，是請求因公法上原因所生財產上給付，依法
    自應向高等行政法院提起給付訴訟。
  (二)本件原告起訴請求給付土地徵收農作物補償費，揆諸前揭說
    明，係屬請求因公法原因所生財產上給付，應循行政程序以
    為救濟，普通法院自無審理之權限。另本件訴訟系爭土地坐
    落新北市，依行政訴訟法第15條第1 項規定，應專屬於不動
    產所在地之行政法院即臺北高等行政法院管轄。茲原告向無
    管轄權之本院起訴，顯係違誤，爰依職權將本件移送於該管
    轄法院。
四依民事訴訟法第31條之2第2項規定，裁定如主文。
中    華    民    國   100    年    5     月    19    日
                  民事第七庭    法  官  陳婷玉
以上正本係照原本作成
如對本裁定抗告須於裁定送達後10日內向本院提出抗告狀，並繳
納抗告費新臺幣1,000元
中    華    民    國   100    年    5     月    19    日
                                書記官  吳鸝稻